29대 제 1회 운위 11/11

참석 : 전 학생회장 회장 부회장 편집부장 문화부장 전학부장 14과대 15과대
불참 : 13과대

------------------------------------------------------------- 

수빈 : 
1. 학생회 보고
2. 부서별 보고
3. 학번별 보고
4. 안건 : 내일 컴밤 등
순으로 진행하면 되고 당장 내일 컴밤같은 경우는 끝났쟤? 리허설은
정호 : 1시반부터
수빈 : 공지 다 했나?
정호 : 방 파서 함
수빈 : 그리고 이제 차근차근 준비를 해야하는게 
호석 : 물려받을거 없음?
수빈 : 다 줄게. 슬슬 이제 다가오는 일부터 언급을 해보자
곧 잇으면 수시/정시응원을 해야하거든. 지금 알아봐 언제인지
은향 : 엘리베이터에 뭐 붙었던데
호석 : 아마 21일일거야.
수빈 : 그다음 오티. 오티 몇번하지 2번. 수시오티때 처음에 애들 불러서
호석 : 빨리 해도 되지?
수빈 : ㅇㅇ. 합격자 발표 다 난 다음에 전화 돌리고... 아마 명단이 확정이 나면 하면 됨
사이에 빠지는 애들도 있고 하니. 나중에 자료 줄게
그리고 정시오티는 행정실에서 연락이 올테니 그때 하면 되고
그다음 새터. 
호석 : 와우
수빈 : 공대 연석회의가 꾸려지면 같이 준비하면 되고. 새터가 제일 크니까.
그리고 총종파 예약하는거 잘 하고. 신년회는 나중에 해도 되는데 총종파 같은 경우는 공식 종강일이 14~15인데
그때 하면 늦으니까 최소 3주 전에 예약하고
자료는 정리해서 넘겨줄거고... 뭐 그정도. 또 더있나?
호석 : 그럼 이 순서대로 할까? 학생회 보고. 스킵 ㅎㅎ 열심히 할게요
편집부장 : 컴밤 끝나면 종강신문 만든다고 준비할거에요
문화부장 : 학번별 보고 끝나면 할게요
전학부장 : 좀 길게 얘기할건데
내가 1학년때 취임해서 아직까지 하는데
받은 일이 2개야.  아 3개다. 컴전이랑 이스캠이랑 족보.
컴전은 내가 열려고 갖은 수를 써봣는데 행정실이 ~해서 안하기로.
이제 컴전을 겪은 학번이 학부에 없어. 08이 마지막이었는데
역사가 끊긴 상태야 일단.
족보는 저기 흰 박스 보이지? 저게 시험지 넣는 칸이 있는데 별로 홍보가 안되긴 하는데 꾸준히 넣고 있고
족보 사이트에 올리고 있었는데 사이트가 맛이 갔어. 복구를 해야하는게 전학부 일인데 하여간 잘 안 되고 있고.
이스캠이 있는데 갔나?
호석 : 갔다가 탈주했어요 ㅎㅎ
지현 : 3년마다 돌아가면서 하는데 작년에 개고생을 했어.
일단 교수회관 가격협상이랑 장난이 아니야. 예산이 7백이었는데, 돈이 겁나 많이 드는데 고정 스폰이 없어.
그래서 이걸 계속 할수있을지 모르겠어. 올해도 11월이면 슬슬 해야하는데 카이스트가 조용해.
그래서 이 얘기를 하는 이유는 컴전 망했고, 이스캠은 3년에 한번 하는데 문제가 2년동안은 의미가 없어.
그리고 막상 이스캠을 할때 도움도 안돼. 그냥 전학부를 유지하는게 별로 의미가 없을것같애.
없애자 라는 얘기도 나왔는데 좀 과격할수도 있어서 일단 내가 계속 안고 있는거야.
일단 그렇다는거. 내가 졸업하면 아마 없어질것같애.

류 : 컴전도 새로 안해요?
지현 : 학생들이 하면 하는거고 아니면 마는거지
족보만 마무리짓고 졸업하려고.
족보 관리사이트 3개가 지금 따로 놀고 있는데 이걸 합치는것만 하고 졸업할거야.
유지보수는 학생회장이나 동아리에 맡기면 될것같고.
류 : 학번별 보고
14과대 : 없
15과대 : 없...지 않고 과잠 새로 해서 신청자 받아서 맞췄어요.
일홉이 다음주 목요일인데 포스터 만들고 있고, 홍보기간이 좀 걱정이긴 해요.
최대한 빨리 해서 홍보할게요.
수빈 : 페북이랑 스누씨에 올리고 각 학번별로 공지해달라고 부탁하고
15과대 : 많이 와주세요 ㅎㅎ
문화부장 : 
컴밤 일단 내일이고 그리고 생각해보니까 준비위원 톡방이 따로 있는데 거기 보고를 해놨어요
간추리자면 세팅을 12시반부터 할거고 리허설은 1시반부터 할거야. 세팅을 1시간정도 해야할것같고
리허설 다 하고나서 6시부터 시작이지. 옥새전달을 받고
인용 : 사회 누가 봐?
정호 : 은빈이랑 다슬이.
인용 : 여장함?
정호 : 알아서 하겠지
팜플렛은 지난주에 할랬는데 못했어요. 그래서 오늘 맡기고 왔는데 목표가 오늘까지 출력이었는데 오늘 맡겼으니 해야되는게 많나봐
내일 출력이 될거고 의견을 물어볼게 있는데 일단 100부를 문의해놨어. 교수님들꺼까지 120개 할까 했는데 당일에 다 드리긴 그러니 100부를 인쇄했는데
이거에 대해서 의견 있으신 분?
(괜찮은 것 같습니다)
수빈 : 포스터는 뽑나?
정호 : 딱히 없는데. 내일 하지. 
수빈 : 무대 세팅은 알아서 하고 장비세팅은 업체에 연락했지?
정호 : ㅇㅇ
치울 때 사람 많이 필요한데
경훈 : 일단 남아있는 사람들 동원하면 될거에요
수빈 : 15들 많이 오라 그래
15과대 : 통계 토요일 시험이라긴 하는데
동진 : 전전회는 금요일임. 다 오라 그래
정호 : 쨌든 컴밤 많이들 오라고 홍보해주세요.
경훈 : 12시반에 장비 딱 도착하면 도울 사람 필요한데
(문화부장/차장 의논)
지현 : 아 얘기하고 싶은게 몇개 더 있는데
15학번 카드키 고쳐졌나?
다윤 : 네 문제 있으면 얘기하랬는데 딱히 없음. 다 잘 들어오는것같아요
지현 : 수고했어요. 다음은 자원관리위원회가 있는데
이제희교수님이 장인데, 얼마 전에 나온 얘기가 실습실환경을 리눅스로 갈아엎고 싶다셔
개인적으로 찬성이긴 한데 학생회장도 참석하는게 좋지 않을까 라는 얘기를 바쿠스에서 했어
내일 당장 대동하고 가도 될지 않을까 하는데 어떻게 생각해?
류 : 가는게 좋겠죠?
지현 : 미리 말해주자면 안건이 하나는 말한 실습실환경이고
두번째는 cse.snu.ac.kr 메일이고
세번째는 그냥 탁상공론임
어차피 네가 못와도 동진이가 바쿠스라 오니까 상관없긴 한데
류 : 갈게요 ㅎ

류 : 수시응원 같은거 어떻게 모아요?
수빈 : 그냥 공지해서 모으면 됨. 알려줄게.

장호 : we@snucse.org 받음?
수빈 : 그거 나도 늦게야 받음

지현 : 방금 말한 실습실도 그렇고 학생회를 별로 신경쓰지 않는 경향이 있는 것 같은데 나서서 의견을 말해야 해
인용 : 왜 바꾼대요?
지현 : 별로 좋지도 않고, 라이센스 문제 등등

류 : 그럼 끝내면 되나?
수빈 : 더이상 할말 없으면 끝내면 돼
류 : 끝낼게요 수고하셨습니다~
